臺灣高等法院刑事裁定　　　　　　　　100年度毒抗字第379號
抗　告　人
即　被　告　江清池
上列抗告人因違反毒品危害防制條例案件，不服臺灣基隆地方法
院中華民國100年11月28日所為觀察、勒戒裁定（100年度毒聲字
第179號），提起抗告，本院裁定如下：
    主  文
抗告駁回。
    理  由
一、聲請人臺灣基隆地方法院檢察署檢察官聲請意旨略以：被告
    江清池基於施用第一級毒品海洛因及第二級毒品甲基安非他
    命之犯意，於民國100年8月3日上午8時許，在基隆市○○街
    141號，先以注射針筒注射方式，施用海洛因，再以鋁箔紙
    燒烤方式，施用甲基安非他命，嗣於同日下午3時許，在基
    隆市○○路之中油加油站前，經警徵得其同意採尿送驗，結
    果呈嗎啡及甲基安非他命陽性反應等事實，業據被告坦承不
    諱，並有基隆市警察局第二分局偵辦毒品案件尿液檢體對照
    表及台灣尖端先進生技醫藥股份有限公司之濫用藥物檢驗報
    告附卷可稽，被告罪嫌堪予認定。爰依毒品危害防制條例第
    20條第1項規定，聲請裁定將被告送勒戒處所觀察、勒戒等
    語。
二、按犯毒品危害防制條例第10條之罪者，檢察官應聲請法院裁
    定，或少年法院（地方法院少年法庭）應先裁定，令被告或
    少年入勒戒處所觀察、勒戒，其期間不得逾2月，同條例第2
    0條第1項定有明文。
三、原裁定以聲請人之聲請，經核於法要無不合，爰依毒品危害
    防制條例第20條第1項、觀察勒戒處分執行條例第3條第1項
    、第3項，裁定江清池應送勒戒處所執行觀察、勒戒。
四、經核原裁定上開認事用法，洵無違誤。抗告人抗告意旨以其
    並無施用第二級毒品甲基安非他命，檢驗結果有誤，請求重
    新檢驗；另抗告人係累犯請求簡易判決處刑等語。惟查：抗
    告人於偵查時坦承係施用第一級毒品海洛因及第二級毒品甲
    基安非他命等語明確（見100年度毒偵字第2331號卷100年11
    月11日詢問筆錄第2頁），且抗告人之尿液經以酵素免疫分
    析法初步檢驗及以氣相層析質譜儀法確認檢驗結果，確有嗎
    啡及甲基安非他命陽性反應，有台灣尖端先進生技醫藥股份
    有限公司出具之濫用藥物檢驗報告附卷可稽（見100年度毒
    偵字第2331號卷第3頁），按酵素免疫分析法（EIA）係用於
    毒品尿液之初步檢驗，由於該分析法對化學結構類似之成分
    亦可能產生反應，故初步檢驗呈陽性反應者，需採用另一種
    不同分析原理之檢驗方法進行確認。該公司採用氣相層析質
    譜儀分析法（GC／MS），其檢驗方法係以「氣相層析儀」先
    將物質氣化後，再經分析管分離，由於各種物質之沸點及對
    管柱之吸附力不同，經過檢測器（Detecor）測定後，表現
    出不同之滯留時間（Retension time），故依滯留時間來判
    斷係何種物質；再利用「質譜儀」為檢測器，將物質撞擊成
    碎片，記錄其質譜圖。因每個化合物之鍵結能力不同，故不
    同之物質會有其特定之質譜圖，因此在物質之判斷上有如指
    紋之鑑定，在理論上，扣除人為之因素，其精確度已接近百
    分之百。又人體施用第二級毒品甲基安非他命經尿液排出之
    時間，依施用者食量多寡、人體代謝功能、施用者之年齡及
    性別有所差異，惟一般而言，施用者在96小時內所排出之尿
    液均有可能被檢出。被告於100年8月3日15時25分所採取之
    尿液中既有嗎啡及甲基安非他命陽性反應，且其檢出濃度為
    嗎啡16300ng/ml、甲基安非他命2108ng/ml，數值均高出標
    準甚多（判斷標準：嗎啡≧300ng/ml，可判定為嗎啡陽性；
    甲基安非他命≧500ng/ml，且安非他命≧100ng/ml，方可判
    定為甲基安非他命陽性），則其在採尿前96小時內之某時，
    有施用第二級毒品甲基安非他命之行為，應無疑問，抗告人
    辯稱並無施用第二級毒品甲基安非他命云云，顯不足採。另
    按犯毒品危害防制條例第10條之罪者，檢察官應聲請法院裁
    定，或少年法院（地方法院少年法庭）應先裁定，令被告或
    少年入勒戒處所觀察、勒戒，其期間不得逾2月，同條例第2
    0條第1項定有明文。查抗告人因施用毒品案件經送觀察、勒
    戒，本次係屬初犯，有本院被告前案紀錄表附卷可稽，依法
    應先經觀察、勒戒，自無直接適用簡易判決處刑之餘地，抗
    告人稱其為累犯，請求簡易判決處刑云云，於法尚屬無據。
    從而，抗告人確有施用海洛因及甲基安非他命無訛，抗告人
    仍執前開情詞而指摘原裁定不當，為無理由，應予駁回。
據上論斷，應依刑事訴訟法第412條，裁定如主文。
中    華    民    國    100   年    12    月    28    日
                  刑事第十六庭  審判長法  官  陳晴教
                                      法  官  楊智勝
                                      法  官  吳啟民
以上正本證明與原本無異。
不得再抗告。
                                      書記官  賴以真
中    華    民    國    100   年    12    月    28    日